臺灣桃園地方法院民事裁定
111年度壢簡字第1051號
原      告  傅春貞  
訴訟代理人  張貴維  
上列原告與被告傅祖眷等間請求返還房屋等事件，本院裁定如下
：
    主    文
原告應於本裁定送達後五日內，補繳本件第一審裁判費新臺幣貳
仟肆佰參拾元，逾期未補正，即裁定駁回原告之訴。　　
    理    由
一、按提起民事訴訟，應依民事訴訟法第77條之13規定繳納裁判
    費，此為必備之程式；原告起訴不合程式或不備其他要件者
    ，法院應以裁定駁回之，但其情形可以補正者，審判長應定
    期間先命補正，民事訴訟法第249條第1項第6款及但書分別
    定有明文。次按訴訟標的之價額，由法院核定；核定訴訟標
    的之價額，以起訴時之交易價額為準；以一訴主張數項標的
    者，其價額合併計算之。但所主張之數項標的互相競合或應
    為選擇者，其訴訟標的價額，應依其中價額最高者定之；以
    一訴附帶請求其孳息、損害賠償、違約金或費用者，不併算
    其價額，民事訴訟法第77條之1第1項、第2項前段、第77條
    之2第1項、第2項定有明文。再按房屋及土地為各別之不動
    產，各得單獨為交易之標的，故房屋所有人對無權占有人請
    求遷讓交還房屋之訴，應以房屋起訴時之交易價額，核定其
    訴訟標的之價額，不得併將房屋坐落土地之價額計算在內。
    而房屋所有人倘附帶請求給付相當於租金之不當得利，亦不
    得併算其價額，此有最高法院102年度台抗字第429號民事裁
    定意旨可據。
二、經查：
(一)本件原告起訴請求被告袁月琴、傅冠能、傅冠瑀應將門牌號
    碼桃園市○○區○○路000號房屋(下稱系爭房屋)第1層面積140.
    55平方公尺(含騎樓、加強磚造增建及占用鄰地部分)、第2
    層面積144.81平方公尺(含騎樓、加強磚造增建及占用鄰地
    部分)騰空返還原告及其他共有人，其訴訟標的價額應以系
    爭房屋地1、2層起訴時之交易價額定之，而系爭房屋地1、2
    層課稅現值分別為新臺幣（下同）8,400元、12,400元，此
    有系爭房屋稅籍證明書在卷可查（見本院卷第71頁至71頁）
    。
(二)惟上開稅籍證明書記載系爭房屋第1、2層面積僅15.7平方公
    尺、12.48平方公尺，則換算第1、2層每平方公尺分別為547
    元(計算式：8,400÷15.7＝547，個位數以下四捨五入)、994
    元(計算式：12,400÷11.48＝994，個位數以下四捨五入)，再
    依此計算原告請求返還之面積，第1、2層之交易價額即為76
    ,881元(計算式：547×140.55＝76,881，個位數以下四捨五入
    )、143,941元(計算式：994×144.81＝143,941，個位數以下
    四捨五入)。另原告亦主張被告應各給付45,000元之相當租
    金不當得利及自起訴日起至騰空返還系爭房屋第1、2層之日
    止，按月給付相當租金不當得利，而相當租金不當得利部分
    依前開所述係屬附帶請求，而不併算其價額。
(三)揆諸首開說明，本件訴訟標的價額暫核定為220,822元（計
    算式：76,881+143,941=220,822），應徵第一審裁判費2,43
    0元，原告尚未繳納，原告起訴之程式顯有欠缺，茲依民事
    訴訟法第249條第1項但書之規定，命原告於收受本裁定送達
    後5日內補繳裁判費2,430元，逾期未補正，即駁回原告之訴
    ，特此裁定。
中　　華　　民　　國　　111 　年　　8 　　月　　 1　　日
                  中壢簡易庭      法  官  張博鈞
以上為正本係照原本作成。
如不服本裁定關於核定訴訟標的金額部分，應於送達後10日內，
向本院提出抗告狀及表明抗告理由（附繕本），並繳納抗告費新
臺幣1,000 元。　　　　　　　　　
中　　華　　民　　國　　111 　年　　8 　　月　　 1　　日
                                  書記官  張季容